# 求助陈版：关联方界定

提问人：siyangxiaocai 时间：2017-02-27 16:01:46
陈版，您好： 请教如下问题：A公司持有B公司的股权小于5%，但B公司的三名监事中有 1 名监事是A公司的创始人兼主要股东；现①B公司和A公司共同投资了C公司，B公司不能对C公司施加重大影响，A公司可以对C公司施加重大影响，那么B公司在披露关联交易时，是否需要披露该投资，我查了相关资料，该交易符合“与关联人共同投资”的规定，但会计准则中未有规定该交易属于关联交易；②B公司投资了有限合伙企业D，属于有限合伙人，B公司作为可供出售金融资产核算，D与A共同投资了E公司，D无法施加重大影响，A可以施加重大影响，那么B公司披露关联交易时，是否需要披露该投资，在上市准则和会计准则下分别如何界定?

回答人：chenyiwei
1 、因为A持股B小于 5 ％，B公司的监事为A公司的主要股东（假设不是实际控制人），则A、B不构成关联方关系。 2 、A对E有重大影响，但A和B不构成关联方，B对E也没有重大影响，故不作为关联方交易披露。

提问人：jwl0102 时间：2017-02-28 20:31:07
陈版，A持股B大于 5 ％，B公司的监事若是A公司的实际控制人呢，是否构成关联方？

回答人：chenyiwei
这种情况下构成关联方。

提问人：jwl0102 时间：2017-03-01 20:46:06
这两个条件若只是满足一个呢？

回答人：chenyiwei
满足其中一个的，也构成关联方。

提问人：zhs7403 时间：2017-03-02 07:17:06
陈老师，我理解5%是否只有上市公司才属于关联方？非上市还是大体按照20%比例考虑？

回答人：chenyiwei
一般可以这样理解。